【裁判字號】    98,訴,208
【裁判日期】    980324
【裁判案由】    搶奪
【裁判全文】
臺灣臺南地方法院刑事判決               98年度訴字第208號
公  訴  人  臺灣臺南地方法院檢察署檢察官
被      告  甲○○
                    （另案
上列被告因竊盜案件，經檢察官提起公訴（九十八年度偵字第一
七八二號），被告於本院準備程序進行中，先就被訴事實為有罪
之陳述，經本院合議庭裁定由受命法官獨任進行簡式審判程序，
判決如下：
    主  文
甲○○犯搶奪罪，累犯，處有期徒刑拾月；又犯搶奪罪，累犯，
處有期徒刑拾月，應執行有期徒刑壹年陸月。
    事  實
一、甲○○於民國九十五年間，因違反毒品危害防制條例及犯詐
    欺、竊盜等罪，分別經本院於九十六年三月八日以九十五年
    訴緝字第一０一號判決有期徒刑一年二月確定，於九十五年
    七月六日以九十五年簡字第一八八八號判決有期徒刑三月確
    定，於九十五年十月十一日以九十五年簡字第二六四九號判
    決有期徒刑三月確定，及於九十五年十月十六日以九十五年
    簡字第二八九一號判決有期徒刑四月確定，嗣經減刑暨定應
    執行刑，經接續執行，於九十七年二月二十九日縮刑期滿，
    於翌日即三月一日縮短刑期執行完畢出監，竟不知悛悔，因
    缺款花用，基於意圖為自己不法所有之犯意，於九十七年十
    一月二十二日上午七時四十五分許，騎乘車號ＮＪＵ—七一
    三號重型機車（該機車係向不知情之「復到車業行」老闆吳
    傳農所借用）行經臺南縣永康街十六號之永康市場附近，見
    行人丙○○○徒步行走手提皮包而有機可趁，即騎乘機車自
    後方接近丙○○○後奪走其手上皮包而得手（皮包內置有現
    金約新臺幣一千二百元、行動電話一具、健保卡、行照等證
    件），並將該皮包內現金取出供己花用，其餘物品均任意棄
    置。復於翌日即九十七年十一月二十三日，仍基於意圖為自
    己不法所有之犯意，騎乘上開機車，至臺南縣永康市○○路
    一二七巷口黃昏市場內，見購物之乙○○手持錢包而有機可
    趁，亦從後方接近後奪取乙○○手中所持之皮包一只而得手
    （內有現金二千元），經乙○○機警紀錄下甲○○所騎乘上
    開機車車號，及經警方調閱相關監視錄影帶後，循線查獲甲○○涉有重嫌，甲○○於九十七年十二月九日下午三時許至
    臺南市警察局第一分局投案，而查悉前情。
二、案經臺南市警察局第一分局報請臺灣臺南地方法院檢察署檢
    察官偵查起訴。
    理  由
壹、程序部分：
    查本件被告甲○○所犯係死刑、無期徒刑、最輕本刑為三年
    以上有期徒刑以外之罪，其於準備程序就前揭被訴事實為有
    罪之陳述，經本院告知簡式審判程序之旨，並聽取被告與公
    訴人之意見後，本院合議庭認無不得或不宜改依簡式審判程
    序進行之處，爰依刑事訴訟法第二百七十三條之一第一項、
    第二百八十四條之一，裁定由受命法官獨任進行簡式審判程
    序，且依法不受同法第一百五十九條第一項之限制，合先敘
    明。
貳、實體部分：
  一、前揭犯罪事實，業據被告甲○○於警詢及本院審理時均坦
      承搶奪犯行不諱，核與證人即被害人丙○○○、乙○○所
      述皮包遭搶一節，與證人即「復到車業行」負責人吳傳農
      、「復到車業行」員工吳泓憲、車號ＮＪＵ—七一三號重
      型機車原使用人黃博禹等人就渠等曾向證人黃博禹購得上
      開機車，及因被告將其使用機車送至「復到車業行」修理
      ，而將上開車號機車借予被告代步使用等情均相符合。此
      外，並有臺南縣警察局永康分局現場勘查照片（監視錄影
      帶所翻拍）、證人指認照片、臺南市警察局第一分局現場
      蒐證相片、車籍基本資料查詢表、等資料均附卷可資佐證
      ，足認被告前揭自白核與事實相符，應堪採信。是本件事
      證明確，被告上開犯行洵堪認定。
  二、核被告甲○○所為，均係犯刑法第三百二十五條第一項之
      搶奪罪。被告所犯上開二次搶奪犯行間，犯意各別，行為
      互殊，應予分論併罰。查被告有上開事實欄所載之前案紀
      錄經法院判處徒刑及執行完畢等情，有卷附臺灣高等法院
      被告前案紀錄表一份可按，其於有期徒刑執行完畢後，五
      年內故意再犯前開二件有期徒刑以上之罪，為累犯，應依
      法加重其刑。爰審酌被告前有竊盜案件之犯罪紀錄，素行
      不佳，有臺灣高等法院被告前案紀錄表一份在卷可參，其
      年輕力壯，卻不思以正當途徑賺取生活所需，竟利用在市
      場人多之處隨機行搶行走婦女之方式掠奪財物之犯罪動機
      、目的、手段，被告所為對社會治安影響，即對被害人除
      有財物損失外並有精神上之恐懼，所受危害不輕，惟被告
      於犯後坦承犯行之態度，所搶得財物之金額，暨公訴人當
      庭具體求刑部分等一切情狀，分別量處如主文所示之刑，
      並定其應執行刑。
據上論斷，應依刑事訴訟法第二百七十三條之一第一項、第二百
九十九條第一項前段，刑法第三百二十五條第一項、第四十七條
第一項、第五十一條第五款，判決如主文。
本案經檢察官林朝文到庭執行職務。
中    華    民    國    98    年    3     月    24    日
                  刑事第四庭  法  官  程克琳
上正本證明與原本無異。
如不服本判決應於收受送達後10日內向本院提出上訴書狀，並應
敘述具體理由；其未敘述上訴理由者，應於上訴期間屆滿後20日
內向本院補提理由書（均須按他造當事人之人數附繕本）「切勿
逕送上級法院」。告訴人或被害人如對於本判決不服者，應具備
理由請求檢察官上訴，其上訴期間之計算係以檢察官收受判決正
本之日期為準。
                              書記官  曾美滋
中    華    民    國    98    年    3     月    24    日
刑法第325條：
意圖為自己或第三人不法之所有，而搶奪他人之動產者，處 6 月
以上 5 年以下有期徒刑。
因而致人於死者，處無期徒刑或 7 年以上有期徒刑，致重傷者，
處 3 年以上 10 年以下有期徒刑。
第 1 項之未遂犯罰之。


司法院資訊處製作；財團法人民間司法改革基金會備份。
